臺灣高等法院臺中分院刑事判決       100年度上訴字第1404號
上  訴  人
即  被  告  廖俊吉
上列上訴人因違反毒品危害防制條例案件，不服臺灣彰化地方法
院100 年度訴字第593 號中華民國100 年5 月17日第一審判決（
起訴案號：臺灣彰化地方法院檢察署100 年度毒偵字第556 號）
，提起上訴，本院判決如下：
    主    文
上訴駁回。
    理    由
一、按依刑事訴訟法第350 條、第361 條、第362 條、第367 條
    規定，不服地方法院之第一審判決而上訴者，須提出上訴書
    狀，並應敘述具體理由，為上訴必備之程式；其所提出之書
    狀未敘述上訴理由，或僅曾以言詞陳述上訴理由者，均應於
    上訴期間屆滿後20日內補提理由書於第一審法院。第一審法
    院經形式審查，認逾期未補提上訴理由者，應定期間先命補
    正；逾期未補正者，為上訴不合法律上之程式，應以裁定駁
    回。倘已提出上訴理由，但所提非屬具體理由者，則由第二
    審法院以上訴不合法律上之程式，判決駁回。而所謂具體理
    由，必係依據卷內既有訴訟資料或提出新事證，指摘或表明
    第一審判決有何採證認事、用法或量刑等足以影響判決本旨
    之不當或違法，而構成應予撤銷之具體事由，始克當之（例
    如：依憑證據法則具體指出所採證據何以不具證據能力，或
    依憑卷證資料，明確指出所為證據證明力之判斷如何違背經
    驗、論理法則）；倘僅泛言原判決認定事實錯誤、違背法令
    、量刑失之過重或輕縱，而未依上揭意旨指出具體事由，或
    形式上雖已指出具體事由，然該事由縱使屬實，亦不足以認
    為原判決有何不當或違法者（例如：對不具有調查必要性之
    證據，法院未依聲請調查亦未說明理由，或援用證據不當，
    但除去該證據仍應為同一事實之認定），皆難謂係具體理由
    ，俾與第二審上訴制度旨在請求第二審法院撤銷、變更第一
    審不當或違法之判決，以實現個案救濟之立法目的相契合，
    並節制濫行上訴（最高法院97年度台上字第892 號刑事判決
    意旨參照）。
二、上訴人即被告廖俊吉（下稱被告）不服原審判決提起上訴，
    其上訴理由略謂：被告因違反毒品危害防制條例案件，經原
    審判處有期徒刑10月，被告雖於警詢、偵訊及原審均坦承施
    用第一級毒品海洛因，但被告於案發後經朋友告知本案所查
    扣之粉末是以細砂糖磨碎而成，並非第一級毒品海洛因，為
    此被告否認有施用第一級毒品之犯行，請求另行查驗本案查
    扣之證物及被告尿液毒品反應之真實性云云。
三、經查：
  (一)被告因不服地方法院之第一審判決，而向原審法院具狀提出
    上訴狀、上訴理由狀，敘明上訴理由，依刑事訴訟法第361
    條第2 項條文、立法修正理由及上開最高法院判決意旨，被
    告倘已提出上訴理由，但所提非屬具體理由者，由第二審法
    院以上訴不合法律上之程式，以判決駁回之。至於上訴理由
    是否具體，係屬第二審法院審查範圍，則不在命補正之列（
    參見法院辦理刑事訴訟案件應行注意事項第162 點），合先
    敘明。
  (二)原審判決就認定被告犯罪所憑之證據，已經詳細調查審酌，
    經核並無違背證據法則及論理法則。就量刑方面，亦已審酌
    被告之素行、犯罪一切情狀及其犯罪後態度，而量處其刑，
    經核亦屬妥適，並無過重或過輕之情形。而被告於100 年3
    月4 日，經警徵得其同意採集其尿液送驗結果，呈可待因及
    嗎啡陽性反應，有彰化縣警察局溪湖分局委託檢驗尿液代號
    與真實姓名對照認證單及詮昕科技股份有限公司濫用藥物尿
    液檢驗報告各1 份在卷可稽（見警卷第12 頁 、偵查卷第15
    頁）；又警方於100 年3 月4 日下午4 時35分許，在彰化縣
    埔心鄉○○路○ 段566 號前被告所駕駛車號QE-7039 號自用
    小貨車內查獲之白色粉末1 包，經行政院衛生署草屯療養院
    鑑定結果，檢出海洛因成分，驗餘淨重0.3340公克，亦有行
    政院衛生署草屯療養院100 年4 月13日草療鑑字第10004000
    21號鑑定書1 份在卷可憑（見偵查卷第21頁）；且被告於原
    審審理時業已供承：「海洛因1 包是我與黃南進的，我們共
    同出資合買的，有用一點點，就是本案施用的這一次。針筒
    一人一支，一支是我的，一支是黃南進的。扣案的那支是我
    的，施用本次毒品用的。鏟管也是施用本次毒品用的，鏟管
    是用來鏟海洛因用的，鏟管是我們兩個人一起施用的。鏟管
    是我買的。是我的。」等語（見原審卷第23頁），足證被告
    所施用者確係本件扣案之海洛因，被告上訴意旨稱本案所查
    扣之粉末是以細砂糖磨碎而成，並非海洛因，固具備形式上
    之理由，然其空言否認犯罪，徒憑己意漫指原審判決不當，
    尚不足以動搖原審判決認定犯罪事實及量刑之基礎，難認係
    具體理由，其上訴顯然違背法律上之程式，應予駁回，並不
    經言詞辯論為之。
據上論斷，應依刑事訴訟法第367 條前段、第372 條，判決如主
文。
中    華    民    國   100    年    7     月    7     日
            刑事第十一庭   審判長法  官   郭  同  奇
                                 法  官   許  冰  芬
                                 法  官   陳  慧  珊
以上正本證明與原本無異。
如不服本判決應於收受送達後十日內向本院提出上訴書狀，其未
敘述上訴之理由者，並得於提起上訴後十日內向本院補提理由書（
均須按他造當事人之人數附繕本）「切勿逕送上級法院」。
                                 書記官   洪  麗  華
中    華    民    國   100    年    7     月    8     日